臺灣板橋地方法院刑事判決　　　　　　　96年度訴字第1861號
公　訴　人　臺灣板橋地方法院檢察署檢察官
被　　　告　甲○○
　　　　　　　　　　4樓
　　　　　　　　　　（另案在臺灣基隆監獄基隆分監執行中）
上列被告因違反毒品危害防制條例案件，經檢察官提起公訴（96
年度毒偵字第2676號），被告於本院準備程序中就被訴之事實為
有罪之陳述，經本院合議庭裁定由受命法官獨任進行簡式審判程
序審理，判決如下：
    主  文
甲○○施用第一級毒品，累犯，處有期徒刑捌月，減為有期徒刑
肆月，如易科罰金，以新臺幣壹仟元折算壹日。
    事實及理由
壹、程序方面
    刑事訴訟法第二百七十三條之一第一項規定除被告所犯為死
    刑、無期徒刑、最輕本刑為三年以上有期徒刑之罪、或高等
    法院管轄第一審案件者外，於審判期日前之程序進行中，被
    告先就被訴事實為有罪之陳述時，審判長得告知被告簡式審
    判程序之旨，並聽取當事人、代理人、辯護人及輔佐人之意
    見後，裁定進行簡式審判程序。查本案被告甲○○被訴違反
    毒品危害防制條例案件，非前開不得進行簡式審判程序之案
    件，經被告於本院審理時就被訴之事實為有罪之陳述，且經
    本院告知被告簡式審判程序之旨，聽取被告及檢察官之意見
    後，爰依刑事訴訟法第二百七十三條之一第一項規定裁定改
    依簡式審判程序審判之，先予敘明。
貳、實體方面
一、本件犯罪事實：
  (一)甲○○前於民國九十年及九十二年間，因施用毒品案件，分
    別經臺灣士林地方法院以九十年度毒聲字第八四四號、九十
    二年度毒聲字第九六號裁定送觀察、勒戒後，均認無繼續施
    用毒品之傾向，先後於九十年七月四日、九十二年二月十四
    日執行完畢釋放出所，並由臺灣士林地方法院檢察署檢察官
    以九十年度毒偵字第一一○二號、九十二年度毒偵字第二○
    五號為不起訴處分確定；復於九十三年間，因施用第一、二
    級毒品案件，經臺灣基隆地方法院以九十三年度訴字第二三
    五號判決判處有期徒刑七月、四月，應執行有期徒刑十月，
    於九十三年八月二十日判決確定，並於九十四年五月一日縮
    短刑期執行完畢（此部分構成累犯）；再於九十五年九月間
    ，因施用第一級毒品案件，經臺灣基隆地方法院以九十五年
    度訴字第八九八號判決判處有期徒刑七月，於九十六年一月
    二十九日判決確定，現正執行中（此部分不構成累犯）。
  (二)詎其猶不知悛悔警惕，明知海洛因係毒品危害防制條例所列
    之第一級毒品，不得施用及持有，仍於觀察、勒戒執行完畢
    釋放後五年內，基於施用第一級毒品海洛因之犯意，於九十
    六年二月七日上午某時，在臺北縣三重市○○○路信義公園
    公廁內（起訴書略載於同日接受採尿時回溯二十六小時內之
    某時，在不詳地點），以注射針筒將海洛因注射入體內之方
    式，施用海洛因一次，嗣於同日下午五時二十分許，在臺北
    縣三重市○○路十四號前為警查獲，經採尿送驗結果呈嗎啡
    陽性反應，始悉上情。
  (三)案經臺北市政府警察局北投分局報告臺灣板橋地方法院檢察
    署檢察官偵查起訴。
二、本件證據：
  (一)被告甲○○於本院準備程序及審理時之自白。
  (二)卷附臺灣尖端生技醫藥股份有限公司九十六年二月十四日濫
    用藥物檢驗報告、臺北市政府警察局北投分局查獲毒品案件
    尿液送鑑紀錄簿、臺灣高等法院被告前案紀錄表各一份。
三、核被告甲○○所為，係犯毒品危害防制條例第十條第一項之
    施用第一級毒品罪。其施用第一級毒品海洛因前持有海洛因
    之低度行為經施用之高度行為所吸收，不另論罪。又被告有
    如事實欄所示之犯罪科刑及有期徒刑執行完畢之事實，此有
    臺灣高等法院被告前案紀錄表在卷可參，其受有期徒刑之執
    行完畢，五年以內故意再犯有期徒刑以上之罪，為累犯，應
    依刑法第四十七條規定加重其刑。爰審酌被告有如事實欄所
    示施用毒品而經觀察勒戒及執行刑罰之紀錄，詎其猶未悛悔
    警惕，於觀察、勒戒執行完畢釋放後五年內再犯本案施用第
    一級毒品之罪，顯未因前所受之觀察勒戒及刑罰執行而決心
    改過，矯正其行，且被告施用毒品戕害自身健康，對社會風
    氣亦有不良影響，並斟酌其施用毒品之次數及犯罪後坦承犯
    行，態度良好等一切情狀，量處如主文所示之刑，以示儆懲
    。末查，被告上開犯行係在九十六年四月二十四日以前，合
    於減刑條件，應依中華民國九十六年罪犯減刑條例規定，減
    刑如主文所示，並諭知易科罰金之折算標準。
四、應適用之法條：應依刑事訴訟法第二百七十三條之一第一項
    、第二百九十九條第一項前段、第三百十條之二、第四百五
    十四條第二項，毒品危害防制條例第十條第一項，刑法第十
    一條前段、第四十七條第一項、第四十一條第一項前段，中
    華民國九十六年罪犯減刑條例第二條第一項第三款、第七條
    、第九條，判決如主文。
五、如不服本判決，得自收受送達之日起十日內向本院提出上訴
    狀。
本案經檢察官溫祖德到庭執行職務。
中　　華　　民　　國　　96　　年　　7 　　月　　20　　日
                  刑事第十庭    法　官  張筱琪
上列正本證明與原本無異。
如不服本判決，應於判決送達後十日內向本院提出上訴狀（應附
繕本），上訴於臺灣高等法院。
                                書記官  廖舜宜
中　　華　　民　　國　　96　　年　　7 　　月　　20　　日
附錄本案論罪科刑法條全文：
毒品危害防制條例第十條
施用第一級毒品者，處六月以上五年以下有期徒刑。
施用第二級毒品者，處三年以下有期徒刑。
